---
title: "Final_Project_A1093355彭郁庭"
author: "彭郁庭"
date: "2023-06-08"
output: html_document
encoding: UTF-8
---

```{r setup, include=FALSE}
library(readr)
library(dplyr)
library(showtext)
library(lubridate)
library(ggplot2)
library(cowplot)
library(FSA)
library(lattice)
library(car)
library(rstatix)
library(tidyr)
library(caret)
library(arules)
library(arulesViz)

DocPath <- "C:/Users/user/Desktop/資料分析/期末報告資料集/"
Doclist <- dir(path = DocPath)
trade_initlist <- data.frame()

for (doc in Doclist) {
  tempDocPath <- paste0(DocPath, doc, "/")
  Jlist_filename <- "J_lvr_land_A.csv"
  Olist_filename <- "O_lvr_land_A.csv"
  tryCatch({
    Jlist_filename <- paste0(tempDocPath, Jlist_filename)
    Olist_filename <- paste0(tempDocPath, Olist_filename)
    temp_Jfile <- read.csv(Jlist_filename, fileEncoding = 'UTF-8')
    temp_Ofile <- read.csv(Olist_filename, fileEncoding = 'UTF-8')
    trade_initlist <- bind_rows(trade_initlist, temp_Jfile)
    trade_initlist <- bind_rows(trade_initlist, temp_Ofile)
  }, error = function(e) {
    cat("Error occurred while reading", "\n")
    return()
  })
}
font_add_google("Noto Sans TC", "NotoSansTC")
font_families()
showtext_auto(enable=TRUE)
par(family = 'NotoSansTC')
head(trade_initlist)
knitr::opts_chunk$set(warning = FALSE)
```

<font size=6>**研究動機**</font>\

<font size=4>**目的**:</font>\
1.想了解新竹縣市近五年整體房價走勢\
2.統計分析房價和其他自變數的關係幫助制定決策

<font size=4>**資料表介紹** </font>\ 
內政部不動產成交案件實際資訊資料 (2018-2022)\
來源: 內政部\
介紹: 收集了民國101年至民國112年期間，包含不動產買賣、預售屋買賣、不動產租賃三種交易類別的房價實價登陸資料。每三個月為一季，\
一年共四季，可以匯出成XML、TXT、CSV或XLS格式檔案。利用進階下載可以選擇欲下載之縣市與交易類別。
本次研究蒐集了2018年至2022年新竹縣市的不動產買賣資料，共33個欄位，108503筆資料。\

**本次報告將使用之欄位如下**:

* 鄉鎮市區
* 建物型態
* 主要用途
* 備註
* 交易年月日
* 建築完成年月
* 單價元平方公尺

**本次報告額外新增的欄位如下**:

* age: 建築完成年月 - 交易年月日
* year: 交易年月日轉為西元年
* price per ping: 單價元平方公尺 * 3.30579(單位轉換)

來源網址:<https://plvr.land.moi.gov.tw/DownloadOpenData>

**欄位簡介**

| 欄位名稱        | 型態      | 簡介                         |
|-----------------|-----------|------------------------------|
| 鄉鎮市區        |   string  | 新竹縣市鄉鎮市區名稱(共13區) |
| 建物型態        |   string  | 建物型態(共11種)              |
| 主要用途        |   string  | 房屋的主要用途               |
| 備註            |   string  | 買賣備註                     |
| 交易年月日      |   string  | 交易年月日(民國)             |
| 建築完成年月    |   string  | 建築完成年月日(民國)         |
| 單價元平方公尺  |   double  | 每平方公尺的價錢(元)         |
| age             |    int    | 從建築完成到交易完成時的屋齡 |
| year            |   string  | 交易西元年                   |
| price_per_ping  |   double  | 每坪的價錢(元)               |

<font size=6>**分析過程**</font>\
<font size=4>**處理原始資料**:</font>\
1. 新增屋齡、year、單價元坪欄位\
2. 留下交易年份為2018~2022的資料存入新的變數中\
3. 刪除單純車位買賣的交易紀錄\
4. 刪除有備註的交易紀錄(通常為不正常之交易)\
5. 只留下主要用途為住家用的交易紀錄\
6. 刪除單價元坪、屋齡欄位為空值的交易紀錄\
```{r}
trade_initlist <- trade_initlist %>%
  mutate(age = as.integer(substring(交易年月日, 1, nchar(交易年月日) - 4)) - as.integer(substring(建築完成年月, 1, nchar(建築完成年月) - 4)))

trade_initlist <- trade_initlist %>%
  mutate(year = as.integer(substr(交易年月日, 1, nchar(交易年月日) - 4)) + 1911)

trade_initlist$單價元平方公尺 <- as.numeric(trade_initlist$單價元平方公尺)
trade_initlist$price_per_ping <- trade_initlist$單價元平方公尺 * 3.30579

trade_filtered <- trade_initlist %>%
  filter(year >= 2018 & year <= 2022)

trade_list <- trade_filtered %>%
  filter(交易標的 != "車位" & 主要用途 == "住家用" & grepl("^\\s*$", 備註) & !is.na(price_per_ping) & price_per_ping != 0 & !is.na(age))

trade_list <- trade_list %>%
  rename(district = 鄉鎮市區, sidearea = 附屬建物面積, type = 建物型態)
```

<font size=4>**敘述統計**:</font>\
# 各地區資料分佈數量直方圖
```{r}
district_counts <- table(trade_list$district)

district_counts_df <- data.frame(district = names(district_counts),
                                 count = as.numeric(district_counts))

district_counts_gg<- ggplot(data = district_counts_df, aes(x = district, y = count)) +
  geom_bar(stat = "identity", fill = "steelblue") +
  xlab("地區") +
  ylab("資料筆數") +
  ggtitle("各地區資料筆數直方圖")
district_counts_gg
```

# 各地區資料房價分佈盒狀圖
```{r}
district_sum <- Summarize(price_per_ping ~ district, data = trade_list)
age_sum <- Summarize(price_per_ping ~ age, data = trade_list)
type_sum <- Summarize(price_per_ping ~ type, data = trade_list)
boxplot(price_per_ping ~ district,
        data = trade_list,
        ylab="房價",
        xlab="地區",
        ylim = c(0, 1351139.2))
mean_value <- mean(trade_list$price_per_ping)
abline(h = mean_value, col = "red", lty = 2)
```

# 各地區對應單價元坪的直方圖
```{r}
district_colors <- c("red","green","blue","#FF359A","yellow","orange","chocolate","#FFAD86","purple","brown","darkgreen","darkblue","#00AEAE")
theme_set(theme(text = element_text(size = 20)))

histogram <- ggplot(data = trade_list, aes(x = price_per_ping, fill = district)) +
  geom_histogram(data = subset(trade_list, price_per_ping < 900000), bins = 120, alpha = 0.7) +
  xlim(0, 900000) +
  labs(fill = "district") +
  scale_fill_manual(values = district_colors) +
  xlab("單價元坪") +
  ylab("頻率") +
  ggtitle("不同地區對應單價元坪的直方圖")

mean_value <- mean(trade_list$price_per_ping)
sd_value <- sd(trade_list$price_per_ping)

# 繪製常態分佈曲線
density_curve <- ggplot(data = trade_list, aes(x = price_per_ping)) +
  stat_function(fun = dnorm, args = list(mean = mean_value, sd = sd_value), color = "red", linetype = "dashed") +
  xlim(0, 900000) +
  xlab("單價元坪") +
  ylab("密度") +
  ggtitle("單價元坪的常態分布曲線")

combined_plot <- cowplot::plot_grid(histogram, density_curve, nrow = 2, align = "v")
combined_plot
```

# 近五年各地區房價趨勢折線圖
```{r}
districts <- unique(trade_list$`district`)
prices <- list()
for (district in districts) {
    cond <- (
        trade_list$`district` == district &
        trade_list$`price_per_ping` < quantile(trade_list$price_per_ping, 0.95) &
        trade_list$`price_per_ping` > quantile(trade_list$price_per_ping, 0.05)
        )
        groups <- trade_list$year[cond]
                          
        prices[[district]] <- trade_list[cond, 'price_per_ping'] %>%
                            as.numeric() %>%
                            tibble(year = groups, price = .) %>%
                            group_by(year) %>%
                            summarise(mean_price = mean(price)) %>%
                            filter(year >= 2018) %>%
                            mutate(district = district)
}

price_history <- do.call(rbind, prices)
price_history <- price_history[order(price_history$year), ]

ggplot(price_history, aes(x = year, y = mean_price, color = district)) +
  geom_line() +
  labs(x = "Year", y = "Average Price", title = "Price History") +
  scale_color_manual(values = district_colors, name = "District")
```

# 新竹縣市總體房價趨勢圖
```{r}
price_history_mean <- aggregate(mean_price ~ year, data = price_history, FUN = mean)
ggplot(price_history_mean, aes(x = year, y = mean_price)) +
  geom_line() +
  labs(x = "Year", y = "Mean Price", title = "Mean Price History")
```

# "單價元坪", "屋齡", "附屬建物面積"變數QQ圖
```{r}
par(mfrow = c(2, 2))
qq_plots <- lapply(c("price_per_ping", "age", "sidearea"), function(variable) {
  plot(qqnorm(scale(trade_list[[variable]]), plot.it = FALSE), xlab = "Theoretical Quantiles", ylab = "Standardized Values")
  qqline(scale(trade_list[[variable]]), col = "red")
  title(main = paste(variable, "QQ 圖"))
})
```

<font size=4>**統計分析房價和其他自變數的關係**:</font>\
分析流程:\
1.將變數轉換為虛擬變數\
2.Create transactions\
3.Analyze the transactions\
# Association Rules
```{r}
trade_data <- data.frame()
trade_data <- trade_list %>%
  mutate(age = case_when(
    age < 10 ~ "0-9",
    age >= 10 & age < 20 ~ "10-19",
    age >= 20 & age < 30 ~ "20-29",
    TRUE ~ "30+"
  ))
trade_data <- trade_data %>%
  mutate(price = case_when(
    price_per_ping < 150000 ~ "低價位",
    price_per_ping > 150000 & price_per_ping < 230000 ~ "中價位",
    TRUE ~ "高價位"
  ))

trade_data <- trade_data[, c("district", "age","type", "price")]
district_filtered <- trade_data %>%
  filter(district == "竹北市" | district == "新竹市" | district == "新豐鄉"| district == "湖口鄉"| district == "竹東鎮")

research_list <- district_filtered %>%
  filter(type == "住宅大樓(11層含以上有電梯)" | type == "華廈(10層含以下有電梯)" | type == "透天厝")

district_dummy <- model.matrix(~ district - 1, data = research_list)
age_dummy <- model.matrix(~ age - 1, data = research_list)
building_dummy <- model.matrix(~ type - 1, data = research_list)
price_dummy <- model.matrix(~ price - 1, data = research_list)
data_dummy <- cbind(district_dummy, age_dummy, building_dummy, price_dummy)

trade_transactions <- transactions(data_dummy)

rules <- apriori(trade_transactions,
                 parameter = list(support = 0.005,
                                  confidence = 0.5,
                                  maxlen = 15,
                                  minlen =2,
                                  target = "rules")
)

summary(rules)
plot(head(sort(rules,
               by = "lift"),
          n = 10),
     method = "graph",
     engine = "htmlwidget")
```

# 查看高價位房價規則
```{r}
high_price_rules <- apriori(trade_transactions,
                 parameter = list(support = 0.005,
                                  confidence = 0.5,
                                  maxlen = 15,
                                  minlen =2),
                 appearance = list(rhs="price高價位")
)

inspect(high_price_rules[1:5])
plot(head(sort(high_price_rules,
               by = "lift"),
          n = 10),
     method = "graph",
     engine = "htmlwidget")
```


<font size=5>**結論**</font>

-   **新竹縣市各地區近五年房價趨勢：**\
1. 高價位地段(竹北市、新竹市、新埔鎮)仍持續上漲\
2. 僅芎林和北埔地區下降的較明顯，峨嵋鄉有些微下跌\
3. 橫山房價起伏異常大，需留意\

-   **新竹縣市總體房價趨勢：**\
1. 逐年快速增長直到2021年初\
2. 2021年達到平均房價高峰\

-   **低房價的條件(適合買入)：**\
鄉鎮地區: 新豐鄉、竹東鎮、湖口鄉\
建物型態: 住宅大樓(11層含以上有電梯)、華夏(10層含以下有電梯)\
屋齡: 20-29、10-19\

-   **高房價的條件(適合賣出)：**\
鄉鎮地區: 新竹市、竹北市\
建物型態: 住宅大樓(11層含以上有電梯)、華夏(10層含以下有電梯)、透天厝\
屋齡: 30+\

<font size=5>**我的想法**</font>\
1. 新竹縣市的總體房價有下降的趨勢，如有買賣之需求皆建議再觀望一段時間。\
2. 建物型態為住宅大樓(11層含以上有電梯)、華夏(10層含以下有電梯)的物件為目前買賣趨勢。也許對於以小家庭組成為主的現代家庭來說，\
在預算有限的情況下，物業管理與保全相關因素之考量較坪數大小重要。\
3. 市區地段的交通便利程度、教育資源、工作機會等為影響房價的潛在因素，需要進一步的分析與確認。\
4. 只要地段佳，就算是屋齡超過30年的物件，也能夠高價賣出;在郊區地段則可以較便宜的價格購入屋齡年輕的房子。\
5. 決定屋價高低的變數排序: 地段 >> 建物型態 > 屋齡\
\
\
